臺灣花蓮地方法院民事判決
111年度花簡字第3號
原      告  馮立欣  

訴訟代理人  馮甜妮  
被      告  林中千  
上列當事人間請求侵權行為損害賠償事件，原告提起刑事附帶民
事訴訟，經本院刑事庭裁定移送前來（110年度花簡附民字第23
號），本院於民國111年2月10日言詞辯論終結，判決如下：
    主      文
被告應給付原告新臺幣200,000元，及自民國110年11月25日起至
清償日止，按年息百分之五計算之利息。
原告其餘之訴駁回。
本判決第一項得假執行。但被告如以新臺幣200,000元為原告預
供擔保後，得免為假執行。
原告其餘假執行之聲請駁回。
    事實及理由
一、原告起訴主張：被告於民國110年6月24日21時50分許，在花
    蓮縣○○鄉○里○街000號後方巷子內，趁原告於浴室洗澡時，
    以其所有之SONY手機錄影功能，無故竊錄原告沐浴活動及身
    體隱私部位（下稱系爭事件），被告之不法行為，致原告精
    神受有相當大之痛苦。爰依民法第184條第1項、第195條第1
    項規定，請求賠償精神慰撫金新臺幣（下同）50萬元等語。
    並聲明：被告應給付原告500,000元，及自刑事附帶民事起
    訴狀繕本送達翌日起至清償日止，按年息5%計算之利息。願
    供擔保，請准宣告假執行。
二、被告則以：被告不爭執刑事判決認定之事實，惟原告請求賠
    償金額過高等語置辯。並聲明：原告之訴駁回。如受不利之
    判決，願供擔保，請准免為假執行。
三、本院判斷如下：
　㈠被告應否負侵權行為損害賠償責任？
　⒈按因故意或過失，不法侵害他人之權利者，負損害賠償責任
    ；又不法侵害他人之身體、健康、名譽、自由、信用、隱私
    、貞操，或不法侵害其他人格法益而情節重大者，被害人雖
    非財產上之損害，亦得請求賠償相當之金額，民法第184 條
    第1項前段、第195條第1項分別定有明文。
　⒉經查，被告基於無故以錄影竊錄他人非公開活動及身體隱私
    部位之犯意，於前開時間、地點拍攝原告沐浴畫面，為被告
    所不爭執，並有本院110年度花簡字第262號刑事判決書暨案
    卷為證（卷11至14頁），堪信原告之主張為真正。從而，被
    告應對原告負侵權行為損害賠償責任，應堪認定。
  ㈡原告得請求之精神慰撫金數額為何？
　⒈按人格權遭遇侵害，受有精神上之痛苦，而請求非財產上損
    害賠償，其核給之標準，須以相當金額為限，而所謂相當，
    自應以實際加害情形與其人格權之影響是否重大，及被害人
    之身分地位與加害人經濟狀況等關係定之（最高法院47年台
    上字第1221號、86年度台上字第3537號民事裁判意旨參照）
    。又慰藉金之賠償須以人格權遭遇侵害，使精神上受有痛苦
    為必要，其核給之標準固與財產上損害之計算不同，然非不
    可斟酌雙方身分資力與加害程度，及其他各種情形核定相當
    之數額（最高法院51年台上字第223號民事裁判意旨參照）
    。
  ⒉本件因被告上開竊錄行為，致原告身心受有相當程度之痛苦
    ，已如前述，兩者間具有相當因果關係，揆諸上揭法條及判
    決意旨，原告請求被告應賠償其因此所受之非財產上之損害
    ，即屬有據。本院審酌原告因系爭事件，精神上受有相當程
    度之痛苦。兼衡被告不法侵害之情節，暨其與原告身分、家
    庭、經濟狀況，並依職權調閱兩造稅務電子閘門資料查詢表
    ，認原告請求被告賠償200,000元應屬適當，逾此範圍之請
    求，則為無理由。
四、末按給付無確定期限者，債務人於債權人得請求給付時，經
    其催告而未為給付，自受催告時起，負遲延責任。其經債權
    人起訴而送達訴狀，或依督促程序送達支付命令，或為其他
    相類之行為者，與催告有同一之效力。民法第229條第2項定
    有明文。又遲延之債務，以支付金錢為標的者，債權人得請
    求依法定利率計算之遲延利息。但約定利率較高者，仍從其
    約定利率。應付利息之債務，其利率未經約定，亦無法律可
    據者，週年利率為百分之5。民法第233條第1項、第203條亦
    有明文。本件原告請求有理由部分，併請自刑事附帶民事起
    訴狀繕本送達翌日（即110年11月25日，附民卷19頁）起至
    清償日止，按年息百分之5計算之利息，依上開規定，亦有
    理由，併予准許。
五、綜上所述，原告依民法第184條第1項、第195條第1項之規定
    ，請求被告給付200,000元，及自110年11月25日起至清償日
    止，按年息百分之5計算之利息，為有理由，應予准許，逾
    此範圍外之請求，則屬無據，應予駁回。　
六、本件係依民事訴訟法第427條第1項規定適用簡易訴訟程序，
    而為被告部分敗訴之判決，就原告勝訴部分依同法第389條
    第1項第3款規定，應依職權就原告勝訴部分宣告假執行，原
    告雖聲明此部分供擔保宣告假執行，惟此僅促使法院職權發
    動，不另為假執行准駁之諭知。並依同法第392條第2項規定
    ，依職權宣告如被告為原告預供擔保，得免為假執行。至原
    告敗訴部分既經駁回，其假執行之聲請即失所附麗，應併予
    駁回。
七、本件判決之基礎已臻明確，兩造其餘攻擊防禦方法及舉證，
    核與判決無影響，爰不另一一論述，併此敘明。
八、本件係刑事附帶民事訴訟，由刑事庭裁定移送本庭之事件，
    依刑事訴訟法第504條第2項之規定，免納裁判費，且無其他
    訴訟費用，故毋庸為訴訟費用負擔之諭知，附此敘明。　　
中　　華　　民　　國　　111 　年　　2 　　月　　18　　日
                  花蓮簡易庭  法  官  蔡培元  
以上正本係照原本作成。
如不服本判決，應於送達後20日內，向本院提出上訴狀（上訴狀
須表明上訴理由）並繳納上訴審裁判費；如於本判決宣示後送達
前提起上訴者，應於判決送達後20日內補提上訴理由書（均須按
他造當事人之人數附繕本）。
如委任律師提起上訴者，應一併繳納上訴審裁判費。
中　　華　　民　　國　　111 　年　　2 　　月　　18　　日
                              書記官  謝佩真